

### **PERFIL PERSONAL**

Con amplia experiencia en selección de personal y gestión administrativa del área de RRHH. Me he desempeñado laboralmente tanto en empresas industriales como de servicio. Me considero una persona entusiasta, comprometida, organizada y siempre predispuesta a seguir aprendiendo y sumando nuevos desafíos a mi carrera.

### **COMPETENCIAS**

- Resolutiva
- Autónoma
- Proactiva
- Organizada
- Dinámica
- Flexible
- Empática

# INFORMACIÓN DE CONTACTO



154-048-7046



4299-5553



carlaberetta1@gmail.com



Burzaco, Buenos Aires



/in/carla-cecilia-beretta

# **CARLA BERETTA**

LICENCIADA EN RELACIONES LABORALES - DOCENTE -ORIENTADORA LABORAL

## FORMACIÓN ACADÉMICA

**Universidad Nacional de Lomas de Zamora** LICENCIADA EN RELACIONES LABORALES (2006-2013) DIPLOMATURA EN DERECHO DEL TRABAJO (2016).

#### **Fodehum**

TRAMO DE FORMACIÓN PEDAGÓGICA (2017-2018)

### **EXPERIENCIA LABORAL**

# <u> It Recruiter - StampyMail (España)</u>

ENERO 2021 - PRESENTE

- Publicación de avisos
- Screening de cv
- Active Sourcing
- Entrevistas laborales
- Elaboración de informes de entrevista
- Relevamiento de perfiles

### **Voluntaria - ONG Compromiso Ciudadano**

DICIEMBRE 2019 - PRESENTE

- Organización, confección y dictado de talleres destinados a mejorar la empleabilidad de las personas y su inserción laboral.
- Simulacros de entrevistas.
- Aplicación de test de orientación vocacional.
- Corrección de curriculum

### Selectora Freelance

2014 - 2019

- Publicación de avisos
- Entrevistas laborales
- Presentación de candidatos

### Responsable de Selección - ADECCO

2013 (cubriendo licencia por maternidad y excedencia)

- Publicación de avisos
- Elaboración de informes
- Entrevistas laborales
- Contacto diario con clientes
- Relevamiento de perfiles
- Administración de test manuales (trazado/razonamiento)

# **CARLA BERETTA**

# LICENCIADA EN RELACIONES LABORALES - DOCENTE - ORIENTADORA LABORAL

### **LOGROS**

 Premio al mejor desempeño anual 2010. (Rexam Argentina)

### **IDIOMAS**

- Inglés: Advanced (Lenguas Vivas)
- Portugués: Básico (Lenguas Vivas)

# INFORMÁTICA

• Excel, Word, Power Point, Windows, Internet, Sap.

# HERRAMIENTAS DE DISEÑO

- Photoshop
- Canva

# MIS TRABAJOS...



@recursoshumanosmyway

### Pasante de RRHH - Rexam Argentina

2010 - 2012

- Control de ausentismo .
- Actualización de legajos.
- Coordinación y soporte de actividades de capacitación.
- Administración de los servicios de medicina laboral, comedor y máquinas expendedoras.
- Compras de insumos necesarios a través de Solped (SAP)
- Altas y bajas en AFIP.
- Denuncias a la ART por accidentes de trabajo.
- Comunicaciones internas.
- Control de contratistas.

# **Asistente de RRHH - Graham Packaging**

2008 - 2010

- Pre liquidación de horas de personal tercerizado.
- Evaluación y viabilidad de reclamos de liquidación.
- Actualización del organigrama de la compañía.
- Compra y administración de EPP.
- Inducciones.

### Asistente de RRHH - Techint E & C

2006 - 2007

• Traducción de documentos del área de RRHH

# FORMACIÓN COMPLEMENTARIA

- Diseño Creativo para Reclutamiento de RRHH (Udemy)
  2021
- Data Science. Educación IT. 2021
- Selección de Perfiles IT. Educación Biz. 2021
- Webinar UX Experience. Educación IT. 2021
- Seminario de Comunicación Efectiva en la Empresa.
  EducaciónBIZ. 2020
- Trabajo e Inclusión. UBA. 2020
- Compensaciones y Beneficios. UNLZ
- Administración de Personal. Arizmendi
- Régimen Legal de Extinción de Contrato de Trabajo. UNLZ